【裁判字號】    92,易,335
【裁判日期】    921117
【裁判案由】    毒品危害防制條例
【裁判全文】
臺灣宜蘭地方法院刑事判決                          九十二年度易字第三三五號
    公  訴  人  臺灣宜蘭地方法院檢察署檢察官
    被      告  甲○○
右列被告因違反毒品危害防制條例案件，經檢察官提起公訴（九十二年度毒偵字第七
七九號），被告就被訴事實為有罪之陳述，本院裁定進行簡式審判程序判決如左：
    主  文
甲○○連續施用第二級毒品，累犯，處有期徒刑拾月。
    事  實
一、甲○○前因施用毒品案件，經本院裁定送觀察勒戒後，因認有繼續施用毒品之傾
    向，再裁定送強制戒治，嗣因停止戒治付保護管束期滿，由臺灣宜蘭地方法院檢
    察署檢察官於民國八十九年六月二日以八十九年度戒毒偵字第一五號為不起訴處
    分確定；復因施用第二級毒品安非他命案件，經本院裁定送強制戒治，並由同署
    檢察官以八十九年度毒偵字第一五四一號聲請簡易判決處刑後，經本院於九十年
    六月二十九日以九十年度易字第一一三號判處有期徒刑八月確定，另因轉讓第二
    級毒品案件，經本院於九十年五月二十五日以九十年度訴字第八九號判決有期徒
    刑八月確定，二罪定應執行刑為一年二月，業於九十一年九月八日縮刑期滿執行
    完畢；又因施用第二級毒品安非他命案件，經本院裁定送強制戒治，並由同署檢
    察官以九十年毒偵字第一０五五號聲請簡易判決處刑，經本院於九十二年三月三
    十一日以九十二年度宜簡字第四四號判決判處有期徒刑六月確定。詎猶不知悔改
    ，復基於施用第二級毒品之概括犯意，連續於九十二年五月初某日及同年月二十
    九日某時，在宜蘭市○○路友人家中，施用第二級毒品安非他命二次，為警於九
    十二年五月三十日下午四時四十五分許，在宜蘭縣警察局採集尿液送驗後呈安非
    他命陽性反應而查獲。
二、案經宜蘭縣警察局報告臺灣宜蘭地方法院檢察署檢察官偵查起訴。
    理  由
一、右揭事實，業據被告甲○○於本院調查、審理中均坦承不諱，其為警查獲時所採
    得之尿液，經送請鑑驗結果，確呈安非他命陽性反應，有宜蘭縣警察局刑警隊偵
    辦第一、二級毒品案件犯罪嫌疑犯尿液送驗編號、姓名對照表及慈濟大學濫用藥
    物檢驗中心檢驗總表各一紙附卷可稽。又被告前因施用毒品案件，經本院裁定送
    觀察勒戒後，認有繼續施用毒品之傾向，再裁定送強制戒治，嗣因停止戒治付保
    護管束期滿，由臺灣宜蘭地方法院檢察署檢察官於八十九年六月二日以八十九年
    度戒毒偵字第一五號為不起訴處分確定；復因施用第二級毒品安非他命案件，經
    本院裁定送強制戒治，並由同署檢察官以八十九年度毒偵字第一五四一號聲請簡
    易判決處刑後，經本院於九十年六月二十九日以九十年度易字第一一三號判處有
    期徒刑八月確定，另因轉讓第二級毒品案件，經本院於九十年五月二十五日以九
    十年度訴字第八九號判決有期徒刑八月確定，二罪定應執行刑為一年二月，業於
    九十一年九月八日縮刑期滿執行完畢；又因施用第二級毒品安非他命案件，經本
    院裁定送強制戒治，並由同署檢察官以九十年毒偵字第一０五五號聲請簡易判決
    處刑，經本院於九十二年三月三十一日以九十二年度宜簡字第四四號判決判處有
    期徒刑六月確定，此有臺灣高等法院刑案紀錄簡覆表及前揭不起訴處分書、判決
    書各一件在卷可參，是被告五年內三犯以上毒品危害防制條例第十條第二項之罪
    名，事證明確，應予依法論處。
二、核被告甲○○所為，係犯毒品危害防制條例第十條第二項之施用第二級毒品罪。
    其持有第二級毒品安非他命之低度行為，為施用第二級毒品安非他命之高度行為
    所吸收，不另論罪。其二次施用第二級毒品安非他命之行為，時間緊接、方法相
    同，觸犯構成要件相同之罪名，顯係基於概括犯意為之，應依連續犯規定論以一
    罪，並加重其刑。茲查，被告前因施用第二級毒品安非他命案件，經本院裁定送
    送觀察勒戒及強制戒治，後經停止戒治付保護管束期滿，由同署檢察官以八十九
    年度毒偵字第一五四一號聲請簡易判決處刑後，經本院於九十年六月二十九日以
    九十年度易字第一一三號判處有期徒刑八月確定，另因轉讓第二級毒品案件，亦
    經本院於九十年五月二十五日以九十年度訴字第八九號判決有期徒刑八月確定，
    二罪定應執行刑為一年二月，業於九十一年九月八日縮刑期滿執行完畢，此有臺
    灣高等法院被告全國前案紀錄表在卷可按，其受有期徒刑執行完畢，五年內再犯
    本件有期徒刑以上之罪，為累犯，應依法遞加重其刑。爰審酌被告屢因施用、轉
    讓毒品經法院裁定送觀察勒戒及強制戒治，並判處徒刑後，仍一再施用毒品，顯
    見其涉毒已深，難以拔除其毒癮，應予較長期之徒刑，以隔除與毒品接觸之機會
    ，俾利戒除毒癮，及施用毒品係殘害身心行為，與犯罪後坦承犯行等一切情狀，
    量處如主文所示之刑。
據上論斷，應依刑事訴訟法第二百九十九條第一項前段，毒品危害防制條例第十條第
二項，刑法第十一條前段、第五十六條、第四十七條之規定，判決如主文。
本案經檢察官郭欣怡到庭執行職務。
中      華      民      國      九十二      年     十一   月   十七     日
                                  臺灣宜蘭地方法院刑事第三庭
                                      審判長法  官
                                            法  官
                                            法  官
右正本證明與原本無異。
如不服本判決，應於判決送達後十日內，向本院提出上訴狀。（應附繕本）
                                            書記官
中       華      民      國       九十二     年        月               日
附錄本案論罪科刑法條
毒品危害防制條例第十條
施用第一級毒品者，處六月以上五年以下有期徒刑。
施用第二級毒品者，處三年以下有期徒刑。


司法院資訊處製作；財團法人民間司法改革基金會備份。
